臺灣板橋地方法院刑事判決　　　　　　　 94年度易字第437號
公　訴　人　臺灣板橋地方法院檢察署檢察官
被　　　告　甲○○
選任辯護人　丙○○　律師
　　　　　　乙○○　律師
上列被告因背信案件，經檢察官提起公訴（93年度偵續字第431
號），本院判決如下：
    主  文
甲○○無罪。
    理  由
一、本件公訴意旨略以：被告甲○○自民國（下同）86年12月21
    日起至92年4 月30日止，擔任桃園縣平鎮市○○路○ 段56號
    「新陽明醫院」之院長，受新陽明醫院全體股東之委任，對
    外為醫院之代表人，對內負責醫療管理事務，係為他人處理
    事務之人。緣新陽明醫院前身（原名陽明婦幼醫院，後更名
    為陽明綜合醫院，八十六年十二月三十一日改為新陽明醫院
    ）原係桃園縣平鎮市○○路○ 段81號新永和醫院院長洪政武
    於74年間創立，洪政武及其妻林寶惠於86年12月31日與辛○○（業經通緝）及其妻張雪鶯訂立「合夥契約書」及「新陽
    明醫院經營管理分紅辦法」，約定洪政武、林寶惠、辛○○
    及張雪鶯四人合夥經營新陽明醫院，醫院資金為新臺幣（下
    同）000000000 元，出資比例分別為百分之30、20、30及20
    ，各合夥人未經其他合夥人全體之同意，不得退夥或將股權
    轉讓他人，由辛○○擔任執行股東，全權負責醫院之營運，
    其他股東以投資額00000000元為1 股計算，每月可定額取得
    每股100000元之股東紅利，醫院院長由辛○○指定等事項；
    因被告曾在辛○○所開設之臺北縣樹林市○○路安泰診所的
    洗腎中心服務，辛○○即指定被告擔任新陽明醫院之院長，
    由被告向桃園縣政府申請辦理新陽明醫院開業登記及開業執
    照獲准，新陽明醫院嗣後按月給付林寶惠500000元（含洪政
    武之部分），並在醫院帳目內以權利金之會計科目編列，被
    告則以院長之身分每月領取月薪650000元。嗣於91年間，辛○○個人財務狀況惡化，無力償還其向告訴人戊○○陸續借
    貸之數千萬元，遂向告訴人戊○○佯稱新陽明醫院為其獨資
    經營，可將積欠之借款轉為投資醫院款項，並商借更多金額
    以供周轉，告訴人戊○○乃於91年9 月5 日與辛○○簽訂「
    股權讓渡協議書」，協議書中約定新陽明醫院為辛○○本人
    百分之百股權，告訴人戊○○迄於91年9 月5 日止投資新陽
    明醫院金額為00000000元，辛○○授權告訴人戊○○採有給
    職方式管理經營等事項，辛○○並將告訴人戊○○介紹予院
    長即被告認識，被告因而於91年10月3 日在新陽明醫院全院
    會議上將告訴人戊○○介紹為新董事，為告訴人戊○○在醫
    院裡安排辦公室，新陽明醫院嗣後開始按月將告訴人戊○○
    之薪資175290元匯入告訴人戊○○之帳戶。被告明知新陽明
    醫院並非辛○○一人所有，尚有股東張雪鶯、洪政武及林寶
    惠，另有告訴人戊○○加入，其係受醫院全體股東之託擔任
    醫院院長，為全體股東處理事務，未經全體股東同意，被告
    及辛○○任一人均不得擅自將醫院及其重要資產轉讓他人，
    被告竟與辛○○基於意圖為辛○○不法利益之犯意聯絡，先
    於91年12月12日在辛○○之授意下，以醫療法第15條規定之
    負責醫師之身分，與開曼群島公司（Asia Renal Care Ltd
    ，下稱ARC 公司）訂立「合作契約書」，將新陽明醫院附設
    洗腎中心之一切設備、資產及經營管理權以0000000 元之代
    價售予開曼群島公司，由開曼群島公司之子公司英屬維京群
    島商史坦佛股份有限公司（下稱史坦佛公司）總經理陳芳哲
    主持洗腎中心非醫療事務之經營管理，前揭售得款項均歸辛○○一人，致生損害於新陽明醫院及其股東洪政武、林寶惠
    、告訴人戊○○等人；嗣後辛○○又向己○○佯稱新陽明醫
    院為其一人獨資經營，而於92年2 月8 日與己○○簽訂「股
    權讓渡協議書」，約定新陽明醫院股東重新改組合夥經營，
    自92年2 月11日起，新陽明醫院（範圍詳如房屋土地所有權
    狀影本）所有設備及經營權（詳如財產清冊，含醫院開業執
    照）全數以總資本額0000000 元為總額，由本為辛○○獨資
    ，讓股百分之80給己○○，新陽明醫院洗腎室權利金出售歸
    辛○○一人所有，辛○○應主動詳細向己○○說明新陽明醫
    院所有會牽連至新陽明醫院營運的所有事情，並負責排除等
    事項，被告明知辛○○並非獨資，上開協議書之內容將使新
    陽明醫院產生嚴重股權爭議，對己○○、洪政武、林寶惠、
    張雪鶯及告訴人戊○○等人之權益均有損害，仍以醫院負責
    醫師之身分在上開協議書（一式三份，辛○○、己○○及被
    告各執一份）上簽名捺印以為見證，以此方式為違背其任務
    之行為，致生損害於新陽明醫院及洪政武、林寶惠及告訴人
    戊○○等人，己○○隨後於92年2 月10日及11日依約給付辛○○0000000 元之股權轉讓款項。辛○○向多人佯稱獨資，
    並將醫院資產及股權重複出售取得鉅額款項後，於92年3 月
    間逃逸不知去向，嗣己○○進駐醫院接管，經員工告知另有
    合夥人，始知受騙，洪政武、林寶惠、告訴人戊○○三人因
    己○○將新陽明醫院（更名為陽明醫院）之院長更換並進駐
    醫院，其對新陽明醫院（及其附設洗腎中心）之權益均遭受
    重大損害，因認被告涉有刑法第344 條第1 項之為他人處理
    事務，意圖為第三人不法之利益，而為違背其任務之行為，
    致生損害於本人之財產罪嫌云云。
二、按「犯罪事實應依證據認定之，無證據不得認定犯罪事實」
    ，刑事訴訟法第154條第2項定有明文。
三、訊據被告甲○○固不否認於上開時地受辛○○之委託擔任新
    陽明醫院之院長乙職，並先後於上開時地，以院長之名義與
    ARC 公司簽立上開合作契約書及見證辛○○與己○○所簽立
    上開「股權讓渡協議書」等情，惟堅決否認上開犯行，辯稱
    ：伊雖擔任新陽明醫院院長乙職，惟其職責僅在院內醫療業
    務之管理，不涉及院內人事、財務、會計等，且上開ARC 公
    司之「合作契約書」及己○○之「股權讓渡協議書」，從一
    開始交涉到最後決定簽約及其內容，伊均未曾參與，辛○○
    、ARC 公司及己○○3 人亦均未曾告知，戊○○亦未曾要求
    伊公證其與辛○○於91年10月10日所簽立「投資經營合約書
    」，伊於91年10月3 日院務會議時，亦係應戊○○要求，始
    介紹其為醫院新董事，伊係直至92年2 月間接獲由戊○○所
    委任律師庚○○律師所發存證信函後，始得悉辛○○與戊○○上開交易經過，且戊○○僅於91年10月到醫院上班，11月
    就很少見得他，其後更未曾到過醫院，至於辛○○先後與AR
    C 公司及己○○簽約時，僅係應辛○○分別要求伊到場簽約
    及見證，伊始分別在上開「合作契約書」及「股權讓渡協議
    書」上簽約及見證，而伊亦不知辛○○與戊○○間就醫院股
    份之交易內容等語。經查：
    (一)被告自86年12月間起受辛○○之委託擔任新陽明醫院負責
      醫院（即院長）乙職（至92年4 月30日止），並先後於91
      年12月12日及92年2 月8 日，分別以當事人及見證人之名
      義，與ARC 公司及己○○簽立（按另一當事人為辛○○）
      及見證上開「合作契約書」及「股權讓渡協議書」等情，
      業據被告迭次於偵查中及本院審理時均坦承不諱，核與告
      訴人戊○○迭次於偵查中及本院審理時指訴之情節相符，
      復有新陽明醫院桃衛醫字第1532100076號之醫療機構開業
      執行影本乙紙、上開「合作契約書」及「股權讓渡協議書
      」影本各乙份，在卷可稽，雖堪認定。惟：
    (二)按新陽明醫院係辛○○及其配偶張雪鶯2 人前於86年12月
      31日與洪政武及其配偶林寶惠2 人所合夥投資設立，此有
      辛○○、張雪鶯、洪政武及林寶惠4 人所簽立之「合夥契
      約書（含「新陽明醫院經營管理分紅辦法」影本乙紙）」
      影本乙份，則依上開「新陽明醫院經營管理分紅辦法」第
      1 、3 條及第6 條第3 款之約定「執行股東由辛○○先生
      或指定之人擔任」、「執行股東之權利：全權負責醫院之
      營運，負責醫院之虧損及盈餘」及「支付非執行股東之投
      資額股利，原則以每投資額壹千萬，每月並定額支付每月
      每股壹拾萬元給非執行股東紅利，非執行股東不得另行要
      求盈餘分配」等語以觀，辛○○其人在內部上，對其餘合
      夥人負有每月支付每股（即一千萬元）十萬元之義務，在
      外部上，則代表其餘合夥人執行上開合夥業務即負有新陽
      明醫院之一切經營、管理及其盈虧之責，至為顯然。
    (三)又被告本人雖係辛○○其人依上開「新陽明醫院經營管理
      分紅辦法」第2 條之約定「醫院院長：由執行股東辛○○
      先生指定」所指定，然依修正前（即75年11月24日公布，
      同年月26日生效施行，現行93年4 月28日公布施行之修正
      條文，則改為第18條第1 項前段）醫療法第15條第1 項之
      規定「醫療機構應置負責醫師一人，對其機構醫療業務，
      負督導責任」之規定，若該醫療機構非屬法人，而為私立
      醫療機構時，則該負責醫師在法律性質上，雖亦可同為該
      私立醫療機構合夥業務之合夥人之一，但當該負責醫師並
      不具有合夥人資格時，則在法律性質歸屬上，該負責醫師
      應僅具有係受僱或受委託於全體合夥人，負責督導該私立
      醫療機構之「醫療業務」而已，而該非合夥人之負責醫師
      ，自非屬該私立醫療機構之「代表人」或「所有人」，至
      為灼然，是揆諸上開「合夥契約書」及「新陽明醫院經營
      管理分紅辦法」之內容，新陽明醫院在法律關係上，應以
      辛○○、張雪鶯、洪政武及林寶惠4 人為其合夥人，即新
      陽明醫院屬辛○○、張雪鶯、洪政武及林寶惠4 人所公同
      共有之合夥財產，並以辛○○其人為該合夥業務之「代表
      人」，對外負責新陽明醫院之一切經營、管理，而被告本
      人則係受辛○○、張雪鶯、洪政武及林寶惠4 人之委託（
      僅係依約由執行股東即辛○○個人指定），負責督導新陽
      明醫院之「醫療業務」，合先敘明。
    (四)後告訴人戊○○於91年間，以辛○○所積欠之借款債務40
      00萬元轉作新陽明醫院之投資款項，並先後於91年9 月5
      日及10月10日與辛○○簽立「股權讓渡協議書」及「投資
      經營合約書」各乙份，而加入新陽明醫院成為上開合夥業
      務之合夥人之一，被告並曾於新陽明醫院91年10月3 日之
      全院會議中以「董事」之身分介紹告訴人戊○○等情，雖
      據告訴人戊○○迭次於偵查中及本院審理時指訴明確，並
      為被告於本院審理時所不否認在卷，復有告訴人戊○○所
      提出上開「股權讓渡協議書」及「投資經營合約書」影本
      各乙份，在卷可稽，雖堪認定。惟告訴人戊○○先後於上
      開時間與辛○○簽立上開「股權讓渡協議書」及「投資經
      營合約書」時，不僅均未曾要求被告參與其事乙節，業據
      告訴人戊○○於本院審理時供述屬實（見本院卷94年9 月
      8 日審理筆錄第10、11頁），且被告僅曾於91年9 月5 日
      前，曾在新陽明醫院向告訴人戊○○口頭介紹過新陽明醫
      院之現況乙情（見本院卷94年9 月8 日審理筆錄第5 頁）
      ，亦未曾涉有上開「股權讓渡協議書」及「投資經營合約
      書」之具體約定，而被告於本院審理時亦堅稱其確不知悉
      告訴人戊○○與辛○○所簽立合約內容等語綦詳，是被告
      上開所辯，應堪採信。雖告訴人戊○○於本院審理時另指
      稱其曾多次要求辛○○讓被告在上開「股權讓渡協議書」
      及「投資經營合約書」上簽名云云，然告訴人戊○○既未
      能提出其他任何積極事證為憑，則僅依告訴人戊○○上開
      個人單一指訴之詞，自尚不供認定被告於告訴人戊○○與
      辛○○簽立上開「股權讓渡協議書」及「投資經營合約書
      」後不久，即已知悉其等所簽立上開「股權讓渡協議書」
      及「投資經營合書」之約定內容，至為顯然。至於辛○○
      其人先後於與告訴人戊○○進行上開「股權讓渡協議書」
      及「投資經營合約書」之交涉時，雖均曾向告訴人戊○○
      表明新陽明醫院係其個人「獨資」所有乙節，惟因被告既
      未曾參與其等上開「股權讓渡協議書」及「投資經營合約
      書」之交涉在先，復未得悉上開「股權讓渡協議」及「投
      資經營合約」之約定內容在後，則辛○○此部分所述之詞
      ，自應亦與被告本人無涉，應堪認定。
    (五)雖被告確曾於新陽明醫院91年10月3 日之全院會議中以「
      董事」身分介紹告訴人戊○○，此有告訴人戊○○所提出
      新陽明醫院91年10月份全院會議紀錄影本乙份可稽，且上
      開「股權讓渡協議書」及「投資經營合約書」中均有約定
      「9.未來管理及經營模式：本人（即辛○○）本人同意
      授權翁君（即告訴人戊○○）採有給職方式管理、經營，
      .... 」 、「九未來管理及經營模式之約定：甲方（即
      辛○○）擔任無給職之董事長，而乙方（即告訴人戊○○
      ）擔任有給職（每月薪水二十萬元，不含交通費）之總經
      理，而總經理必須向董事長負責。為避免多頭馬車之管
      理，雙方同意全院委由乙方負責管理及經營，.... 」 ，
      然被告既對告訴人戊○○與辛○○所簽立上開「股權讓渡
      協議書」及「投資經營合約書」之約定內容毫無所悉，已
      如上述，且告訴人戊○○事後在上開全院會議中，竟改要
      被告以「董事」身分介紹他，亦據被告於本院審理時供述
      明確（見本院卷94年9 月8 日審理筆錄第14頁），而核與
      上開「投資經營合約書」中所約定「總經理」乙職不符，
      並為告訴人戊○○所不否認在卷，而證人即新陽明醫院會
      計丁○○於本院審理時亦證稱：「（辛○○有無告訴你戊○○是誰？）他只說這個人會來醫院上班，會問一些醫院
      的相關業務」、「（辛○○有無告訴你戊○○是醫院股東
      ？）沒有」等語（見本院卷94年10月20日審理筆錄第26頁
      ）明確，是揆諸告訴人戊○○與辛○○就上開「股權讓渡
      協議書」及「投資經營合約書」之全部交涉過程及其受被
      告介紹為「董事」等情以觀，被告於94年10月3 日當日，
      至多應係「可能」知悉告訴人戊○○其人有投資新陽明醫
      院乙事而已，至於告訴人戊○○確實之投資金額及其參與
      經營、管理新陽明醫院之程度若何，自非被告所能得悉，
      亦堪認定。
    (六)另告訴人戊○○於91年10月3 日雖經被告在新陽明醫院之
      全院會議中介紹為「董事」，然告訴人戊○○於91年11月
      間即很少出現在新陽明醫院內，至91年12月間，在新陽明
      醫院內則未經見面乙節，業據被告於本院審理時供述甚詳
      （見本院卷94年9 月8 日審理筆錄第14頁），核與證人丁○○於本院審理時證稱：（你是否認識戊○○？）九十一
      年十月、十一月他有來醫院上班」、「（戊○○到醫院上
      班到何時？）他只上班一、兩個月，到九十一年十月、十
      一月」等語相符，復有被告所提出新陽明醫院91年11月份
      及12月份全院會議紀錄影本各乙份可佐，且告訴人戊○○
      既已與辛○○簽立上開「股權讓渡協議書」及「投資經營
      合約書」，應已知悉新陽明醫院自91年10月3 日由其本人
      擔任「董事（或總經理）」乙職起，其本人即須負起經營
      、管理之全部責任，茲全院會議之於新陽明醫院及其全體
      職員而言，其重要性不言可諭，而身為經營、管理新陽明
      醫院之「董事（或總經理）」即告訴人戊○○其人，竟先
      後於91年11月份及12月份之全院會議中均缺席未到，此揆
      諸上開新陽明醫院91年11月份及12月份之全院會議紀錄即
      明，是被告上開所辯之詞，尚非不足採信。又被告於94年
      6 月15日所呈刑事準備書狀中辯稱辛○○於91年12月間告
      知告訴人戊○○其入已經「退股」乙節，揆諸上述，告訴
      人戊○○於91年11月間既已少至新陽明醫院上班，並自91
      年12月間起未曾到職乙情，且辛○○其人自始即為新陽明
      醫院之「執行合夥業務之合夥人（按其對外代表全體合夥
      人執行合夥業務）」，負責經營、管理新陽明醫院之一切
      業務（惟醫療業務除外），並依約指定被告為新陽明醫院
      之負責醫師，甚至於告訴人戊○○91年10月3 日就任新陽
      明醫院「董事」乙職後，證人丁○○仍到院證稱：「（新
      陽明醫院財務資金是何人負責？）辛○○」、「（你處理
      會計事宜受何人指示辦理？）辛○○」、「（戊○○來醫
      院上班你是否依辛○○指示交付薪水給他？）有」、「（
      戊○○的薪水多寡與給付時間是依何人指示辦理？）依辛○○指示辦理」、「（你處理你的業務或會計，是否需要
      向戊○○彙報，或聽他的指示？）不需要」等語綦詳，是
      告訴人戊○○縱確曾以上開4000元之借款債權轉為投資新
      陽明醫院之股份，並與辛○○先後於上開「股權讓渡協議
      書」及「投資經營合約書」中約定新陽明醫院改由其乙人
      經營、管理屬實，然因辛○○自始即獨自執行新陽明醫院
      之合夥業務多年在先，且辛○○其人亦未曾以書面或口頭
      之方式，在新陽明醫院之全院會議或其他場合中，公開表
      明新陽明醫院改由告訴人戊○○經營、管理乙節在後，甚
      至告訴人戊○○91年10月份、11月份之薪水17萬5290元，
      亦係新陽明醫院會計丁○○依辛○○其人之指示匯予告訴
      人戊○○之帳戶內，此有告訴人戊○○所提出其所有存褶
      影本2 紙可憑，而告訴人戊○○於本院審理時亦證稱「12
      月的薪資是辛○○私下給我」等語屬實（見本院卷94年9
      月8 日審理筆錄第8 頁），足證告訴人戊○○自91年10月
      3 日起，或容有盡力瞭解新陽明醫院之狀況，並擬訂未來
      經營方針等情，仍辛○○依舊掌有經營、管理新陽明醫院
      之一切業務之權利（力）乙情，至為顯然，則被告既不清
      楚告訴人戊○○與辛○○所簽立上開「股權讓渡協議書」
      及「投資經營合約書」之約定內容，且被告以辛○○其人
      在外觀表見上仍為新陽明醫院之唯一「執行合夥業務合夥
      人」之客觀認知下，加以告訴人戊○○自91年12月間起即
      未再到新陽明醫院任職之情形，是被告辯稱其經辛○○於
      91 年12 月間告以告訴人戊○○已經「退股」云云，而信
      以為真乙節，揆諸上情，應無任何可歸責於被告本人之刑
      事故意可言，至為灼然。
    (七)雖被告於91年12月12日，經ARC 公司之要求（按ARC 公司
      當時以被告為新陽明醫院之負責醫師即院長，即誤以被告
      為新陽明醫院之代表人，故為此要求，詳前(二)所述）及辛○○之指示後，以「當事人」之名義與ARC 公司簽立內容
      為將新陽明醫院所有「洗腎中心」之一切洗腎設備及資產
      出售予ARC 公司後，由ARC 公司負責上開「洗腎中心」之
      經營、管理，並支應上開「洗腎中心」一切開銷、費用，
      惟仍由新陽明醫院負責提供上開「洗腎中心」之所需場地
      及勞務（含醫療上之監督、管理等）之上開「合作契約書
      」乙份，雖據本院認定屬實，有如上述，且依辛○○、張
      雪鶯、洪政武及林寶惠4 人所簽立上開「合夥契約書」，
      新陽明醫院全部應屬其等4 人公同共有之合夥財產，惟因
      上開新陽明醫院於86年12月31日簽約當時，並未設有上開
      「洗腎中心」之設備、資產，上開「洗腎中心」係辛○○
      、張雪鶯、洪政武及林寶惠4 人簽立上開「合夥契約書」
      後近2 年之88年10月始行增設，此有新陽明醫院之簡介影
      本乙份，在卷可佐，且其後辛○○、張雪鶯、洪政武及林
      寶惠4 人即未就上開增設之「洗腎中心」產權之歸屬，再
      有任何約定或協議，且辛○○於92年2 月8 日與己○○簽
      立上開「股權讓渡協議書」時，亦於其中第3 條約定「本
      醫院之洗腎室權利金出售歸甲方所有」等語明確，而洪政
      武及林寶惠2 人於92年3 月間，得知辛○○在未經其等2
      人同意之情形下，以新陽明醫院全部（不含上開「洗腎中
      心」之設備、資產等）作價為4500萬元，並將其中百分之
      80之股份讓渡給己○○後，經與己○○協議之結果，亦仍
      由己○○就其所經營、管理之不含上開「洗腎中心」之新
      陽明醫院全部所得，依照上開「新陽明醫院經營管理分紅
      辦法」中第6 條第3 款之約定，仍照舊按月支付50萬元之
      紅利予洪政武及林寶惠2 人乙情，亦據證人己○○到院證
      述屬實（見本院卷94年10月20日第20頁），洪政武及林寶
      惠2 人亦未曾向ARC 公司或其委託之史坦佛公司所經營、
      管理之上開「洗腎中心」主張過其等上開「合夥人」之相
      關權利（按僅告訴人戊○○曾委由庚○○律師於92年3 月
      31日以存證信函向史坦佛公司主張過其「合夥人」之權利
      ，惟後經史坦佛公司於92年4 月8 日委由何乃隆律師函覆
      拒絕），足證辛○○、張雪鶯、洪政武及林寶惠4 人於86
      年12月31日簽立上開「合夥契約書」時，其等4 人之合夥
      財產並未包括上開「洗腎中心」在內，且揆諸上開「洗腎
      中心」之設備、資產等，在性質上並非辛○○經營、管理
      新陽明醫院所必要者，則上開「洗腎中心」之設備、資產
      等，應係辛○○個人簽立上開「合夥契約書」後，利用新
      陽明醫院之人力、場地及水電所獨力投資、經營者，而與
      洪政武及林寶惠2 人間上開合夥關係無涉（至於上開「洗
      腎中心」無正當理由使用新陽明醫院之人力、場地及水電
      等，則係辛○○個人與洪政武、林寶惠2 人間，就上開合
      夥關係所生之民事糾葛，與上開「洗腎中心」之產權誰屬
      無涉，按上開「洗腎中心」於92年2 月8 日出售予ARC 公
      司經營、管理之後，ARC 公司即需依約每月給付新陽明醫
      院相當於「租金」即按其營業額百分之12計算之費用），
      至為顯然。
    (八)綜上所述，被告於91年12月12日基於上開合理信賴辛○○
      所言「戊○○已經『退股』」云云，且辛○○其人在外部
      關係上顯示新陽明醫院仍係由其乙人獨自經營、管理之情
      形下，而洪政武及林寶惠2 人亦與上開「洗腎中心」之產
      權毫無干係（至於其間民事上之糾葛，則屬另事，已如上
      述），已如上述，且上開「合作契約書」之所有洽談及約
      定內容，亦已經辛○○其人先與ARC 公司代理人王重光、
      陳芳哲敲定完成後，被告始依辛○○指示到場以「當事人
      」之名義與ARC 公司代理人王重光簽立上開「合作契約書
      （按上開契約書之每頁左下角處，均有經辛○○本人簽署
      之『羅』乙字為證）」乙情，亦據證人陳芳哲於偵查中證
      述屬實（見93年度偵字第3016號偵查卷第70、71頁），則
      被告於上開時地以「當事人」之名義簽立上開「合作契約
      書」時，縱有致生損害於本人即已成為合夥人之告訴人戊○○之結果，惟揆諸上述，被告於上開簽約行為當時，應
      無「意圖為自己或第三人不法利益或損害本人即告訴人戊○○利益」之故意可言，至為顯然。至於被告後於92年2
      月8 日，另以「見證人」之名義所簽立上開「股權讓渡協
      議書」乙節，因被告並非以「當事人」之名義與己○○簽
      立上開「股權讓渡協議書」，且上開「股權讓渡協議書」
      之僅係以「見證人」之名義見證辛○○與己○○所簽立上
      開「股權讓渡協議書」之洽談及約定內容，亦係由辛○○
      其人與己○○敲定，被告亦僅係簽約當日在新陽明醫院急
      診病患時，經己○○堅持下，到場未經閱讀過上開「股權
      讓渡協議書」之內容後，即逕自簽名其上乙情，亦據證人
      己○○到院證述綦詳（見本院卷94年10月20日審理筆錄第
      2 至22頁），是上開「股權讓渡協議書」之約定效力，不
      僅未及於「見證人」即被告本人，亦非因被告之上開「見
      證」行為，致洪政武、林寶惠或告訴人戊○○產生任何法
      律上之影響，則被告上開「見證」所為，自亦無「意圖為
      自己或第三人不法利益或損害本人即洪政武、林寶惠及告
      訴人戊○○」之故意可言，更遑論被告有為違背其任務之
      行為，至為灼然。此外，復查無其他任何積極事證足資證
      明被告確有公訴人所指上開背信之犯行，自屬不能證明被
      告上開犯罪，應依刑事訴訟法第301 條第1 項之規定，諭
      知被告無罪之判決。至於被告先後於上開時地分別以「當
      事人」及「見證人」之名義，與ARC 公司及己○○所簽立
      上開「合作契約書」及「股權讓渡協議書」之行為，有無
      違背其與其他合夥人洪政武、林寶惠或告訴人戊○○間就
      上開民事委任關係所應盡之善良管理人之注意義務，則屬
      其間民事上之糾葛，亦與本件公訴人所起訴被告涉有上開
      刑事背信犯罪之構成要件未合，附此敘明。
據上論斷，應依刑事訴訟法第301 條第1 項，判決如主文。
本案經檢察官黃仙宜到庭執行職務。
中　　華　　民　　國　　94　　年　　11　　月　　23　　日
                刑事第十三庭  審判長法　官  戴嘉清
                                    法  官  陳信旗
                                    法  官  林晏鵬
以上正本證明與原本無異
如不服本判決應於送達後10日內向本院提出上訴狀
                                    書記官　陳君偉
中　　華　　民　　國　　94　　年　　11　　月　　23　　日
